【裁判字號】    97,上易,12
【裁判日期】    970409
【裁判案由】    業務侵占
【裁判全文】
臺灣高等法院花蓮分院刑事判決          97年度上易字第12號
上  訴  人
即  被  告  丙○○原名曾孟淳.
選任辯護人  曾慶雲律師
上列上訴人因業務侵占案件，不服臺灣花蓮地方法院96年度易字
第315號中華民國96年11月15日第一審判決（起訴案號：臺灣花
蓮地方法院檢察署96年度偵緝字第234號），提起上訴，本院依
簡式審判程序審理並判決如下：
    主  文
上訴駁回。
    事實及理由
甲、程序方面：
    本件被告丙○○所犯係死刑、無期徒刑、最輕本刑為3年以
    上有期徒刑以外之罪，其於本院準備程序及審判程序時，均
    就被訴事實為有罪之陳述，經本院告知簡式審判程序之旨，
    並聽取公訴人、被告及辯護人之意見後，於97年3月26日審
    判中依刑事訴訟法第273條之1第1項規定，當庭裁定進行簡
    式審判程序，故依刑事訴訟法第273條之2規定，本件證據之
    調查不受第159條第1項、第161條之2、第161條之3、第163
    條之1及第164條至第170條規定之限制，合先敘明。
乙、實體方面：
一、本案經本院審理結果，認第1審以上訴人即被告丙○○（原
    名曾孟淳）連續犯刑法第336條第2項業務侵占罪，判處有期
    徒刑10月，並說明被告於檢察官偵查中傳拘未到，經臺灣花
    蓮地方法院檢察署以96年6月7日花檢兆偵義緝字第561號發
    佈通緝，然被告並未自動歸案，而係於96年6月8日經花蓮縣
    警察局吉安分局警員緝獲，並於同年月12日撤銷通緝等情，
    有卷附之通緝書、撤銷通緝書等在卷可稽，是依中華民國96
    年罪犯減刑條例第5條規定，不得適用該條例規定減刑等，
    經核其認事用法並無不當，量刑亦稱妥適，應予維持，並引
    用如附件第一審判決書記載之事實、證據及理由。
二、上訴駁回之理由：
(一)被告上訴意旨：被告並不知道遭通緝，伊是於96年6月8日接
    獲花蓮縣警察局吉安分局警員通知後，與友人乙○○一起自
    行前往該分局報到歸案，並非如警員所稱係遭緝獲，原判決
    未查，謂被告不適用減刑條例，顯有違誤，請求撤銷改判云
    云。
(二)按依中華民國96年罪犯減刑條例第5條規定：「本條例施行
    前，經通緝而未於中華民國96年12月31日以前自動歸案接受
    偵查、審判或執行者，不得依本條例減刑」。查，證人即花
    蓮縣警察局吉安分局派出所警員甲○○於本院具結證稱：其
    同事在96年6月8日前與被告電話聯繫，告之被告派出所有司
    法文件，請其至派出所拿取，嗣被告於96年6月8日到吉安派
    出所時，因其同事外出，故委由其處理，其就跟被告說她被
    通緝；被告到達派出所時並不知道已遭通緝，其有問被告是
    否知道遭通緝，被告說不知道等語綦詳（本院卷第46、47頁
    ），即被告亦自承當天警員是通知伊友人乙○○，乙○○僅
    告訴伊要到派出所，但未說到派出所要做何事，伊於96年6
    月8日到達派出所前並不知道被通緝，是警察告訴伊，伊才
    知道等語在卷（本院卷第48頁）。則被告於96年6月8日到達
    吉安派出所時，既仍不知道有遭通緝之事，顯見其並無因遭
    通緝而欲自動歸案接受偵查、審判之舉。依諸上開減刑條例
    規定，被告實難邀減刑之寬典。
(三)從而被告上訴意旨指摘原判決未依法減刑為不當云云，洵屬
    無據，其上訴為無理由，應予駁回。
據上論結，應依刑事訴訟法第273條之1第1項、第373條、第368
條，判決如主文。
本案經檢察官丁○○庭執行職務。
中    華    民    國    97    年    4     月    9     日
                  刑事庭審判長法  官      謝志揚
                              法  官      林慶煙
                              法  官      許仕楓
以上正本證明與原本無異
本件判決不得上訴。
                              書記官      李閔華
中    華    民    國    97    年    4    月    9      日
附錄：本案論罪科刑法條全文
中華民國刑法第336條（公務公益侵占罪、業務侵占罪）
對於公務上或因公益所持有之物，犯前條第1項之罪者，處1 年
以上7年以下有期徒刑，得併科5千元以下罰金。對於業務上所持
有之物，犯前條第1項之罪者，處6月以上5年以下有期徒刑，得
併科3千元以下罰金。
前二項之未遂犯罰之。


司法院資訊處製作；財團法人民間司法改革基金會備份。
